臺灣高雄地方法院民事裁定　　　　　　　100年度監字第378號
聲　請　人　楊慧
上聲請人聲請處分受監護宣告人何翼華之不動產事件，本院裁定
如下：
    主  文
受監護宣告人何翼華所有如附表所示之不動產，准許聲請人向高
雄市農會辦理轉貸相關事宜。
聲請程序費用新臺幣壹仟元由聲請人負擔。
    理  由
一、按「監護人對於受監護人之財產，非為受監護人之利益，不
    得使用、代為或同意處分。監護人為下列行為，非經法院許
    可，不生效力：(一)代理受監護人購置或處分不動產。」，民
    法第1101條第1 項、第2 項第1 款分別定有明文，又上揭規
    定於受監護宣告人之監護亦準用之，民法第1113條亦定有明
    文。
二、本件聲請意旨略以：聲請人之配偶即受監護宣告人何翼華於
    民國99年10月12日經本院以99年度監宣字第172 號裁定宣告
    為受監護宣告之人，並選定聲請人為監護人。而何翼華所有
    如附表所示之不動產（下稱系爭不動產），前向臺灣中小企
    業銀行辦理抵押借款，尚有貸款新台幣（下同）81萬未清償
    ，惟其借款利率甚高約年息4.5 ％，而高雄市農會之利率僅
    約年息2.5 ％，聲請人考量往後何翼華之生活費及醫療費等
    支出，系爭不動產如轉向高雄市農會貸款，其利息負擔較輕
    ，是聲請人欲將系爭不動產轉向高雄市農會辦理抵押借款11
    0 萬元，其借得之款項除償還臺灣中小企業銀行之上揭借款
    外，其餘款項則用以償還其他債務，是聲請人有代理何翼華
    辦理系爭不動產上揭轉貸事宜之需要，聲請人爰依法聲請本
    院准許處分系爭不動產等語。
三、經查，聲請人主張之上揭事實，業據聲請人於本院審理中陳
    述在卷，並有聲請人提出之聲請人及何翼華之戶口名簿、系
    爭不動產之土地及建物登記謄本各1 份為證，並經本院依職
    權調閱99年度監宣字第172 號、99年度監字第786 號卷宗核
    閱屬實，而經本院核閱上揭書證內容，核與聲請人上揭主張
    尚屬相符，是聲請人上揭主張之事實，應堪採信。本院審酌
    ，聲請人聲請將系爭不動產辦理轉貸事宜，係因系爭不動產
    前向臺灣中小企業銀行辦理抵押借款之利率較高，致聲請人
    每月需支付較高之利息，而何翼華現由聲請人負責照顧，每
    月均需負擔何翼華之生活費及醫療費用，如聲請人得將系爭
    不動產轉向高雄市農會以較低之利率貸款，將可減輕每月貸
    款利息之負擔，是聲請人上揭處分系爭不動產之原因，對何
    翼華而言尚無不利之情形。從而，參諸上揭法條規定，聲請
    人所為本件聲請，於法尚無不合，應予准許。
四、又「監護人應以善良管理人之注意，執行監護職務。」、「
    監護人於執行監護職務時，因故意或過失，致生損害於受監
    護人者，應負賠償之責。」，民法第1113條準用同法第1100
    條、第1109條第1 項分別定有明文。本件本院准許聲請人就
    系爭不動產向高雄市農會辦理轉貸，則聲請人自應依其上揭
    陳述之內容確實辦理轉貸事宜，如聲請人於辦理轉貸過程中
    ，有未以善良管理人之注意，執行管理財產之監護職務，而
    致何翼華受有損害時，聲請人將可能依法需負損害賠償責任
    或觸犯背信罪嫌，一併敘明。
五、依非訟事件法第21條第1 項前段、第24條，裁定如主文
中    華    民    國     100   年    6    月    30    日
                          家事法庭法  官  呂憲雄
以上正本係照原本作成。
如不服本裁定，應於收受裁定後10日內，向本院提出抗告狀，須
按對照提出繕本，並繳納裁判費。
中    華    民    國     100   年    7    月    1    日
                                  書記官  沈  蘊
附表：
┌──┬───────────────────┐
│編號│土地及建物之內容                      │
├──┼───────────────────┤
│1   │高雄市○○區○○段0000-0000 地號      │
│    │所有權人：何翼華                      │
│    │面積：4,984.00 平方公尺               │
│    │權利範圍：10000分之23                 │
├──┼───────────────────┤
│2   │高雄市○○區○○段00000-000 建號      │
│    │門牌號碼：高雄市○○區○○街92號14樓  │
│    │所有權人：何翼華                      │
│    │總面積：86.88 平方公尺                │
│    │權利範圍：全部                        │
└──┴───────────────────┘